da: Funktioner for hårstylingsapparat: Justerbar termostat; Automatisk sluk; Keramisk varmesystem; Koncentratordyse; Cool shot-funktion; Diffuserdyse; Ionisk funktion; Rejsestørrelse; Andet
pt-BR: Características de utensílios de penteado: Termostato ajustável; Desligamento automático; Sistema de aquecimento cerâmico; Bocal concentrador; Função de jato de ar frio; Bocal difusor; Função iônica; Tamanho para viagem; Outro
ro-RO: Caracteristici accesorii de coafat: Termostat reglabil; Oprire automată; Sistem de încălzire ceramică; Duză concentrator; Funcție CoolShot; Duză difuzor; Funcție ionică; Dimensiune de voiaj; Altele
ja: ヘアスタイリングツールの機能: 調整可能サーモスタット; オートパワーオフ; セラミックヒーターシステム; コンセントレーターノズル; クールショット機能; ディフューザーノズル; イオン機能; トラベルサイズ; その他
pl: Charakterystyka narzędzia do stylizacji włosów: Regulowany termostat; Automatyczne wyłączanie zasilania; Ceramiczny system grzewczy; Dysza koncentratora; Funkcja Cool Shot; Dysza dyfuzora; Funkcja jonizacji; Rozmiar podróżny; Inne
it: Funzionalità dello strumento per lo styling dei capelli: Termostato regolabile; Arresto automatico; Sistema di riscaldamento in ceramica; Ugello concentratore; Funzione cool shot; Ugello diffusore; Funzione ionica; Formato da viaggio; Altro
bg-BG: Характеристики на уредите за оформяне на косата: Регулируем термостат; Автоматично изключване на захранването; Керамична нагряваща система; Концентраторна дюза; Функция Cool shot; Дифузерна дюза; Йонна функция; Размер за пътуване; Други
lt-LT: Plaukų formavimo įrankio ypatybės: Reguliuojamas termostatas; Automatinis išjungimas; Keramikinė šildymo sistema; Koncentratoriaus antgalis; Šalto oro srovės funkcija; Difuzoriaus antgalis; Jonizavimo funkcija; Kelioninis dydis; Kita
vi: Tính năng dụng cụ tạo kiểu tóc: Có thể điều chỉnh nhiệt; Tự động tắt nguồn; Hệ thống sưởi gốm; Vòi tập trung; Chức năng sấy mát; Vòi khuếch tán; Công nghệ ion; Cỡ nhỏ gọn; Khác
tr: Saç şekillendirme aleti özellikleri: Ayarlanabilir termostat; Otomatik kapanma; Seramik ısıtma sistemi; Yoğunlaştırıcı başlık; Soğuk atış işlevi; Difüzör başlığı; İyonik fonksiyon; Seyahat boyu; Diğer
pt-PT: Características da ferramenta de modelagem de cabelo: Termostato ajustável; Desligar automático; Sistema de aquecimento cerâmico; Bocal concentrador; Função de jato frio; Bocal do difusor; Função iónica; Tamanho de viagem; Outro
en: Hair styling tool features: Adjustable thermostat; Auto power-off; Ceramic heating system; Concentrator nozzle; Cool shot function; Diffuser nozzle; Ionic function; Travel size; Other
es: Características de los útiles de peluquería: Termostato regulable; Apagado automático; Sistema de calefacción cerámica; Boquilla concentradora; Función de disparo frío; Boquilla difusora; Función iónica; Tamaño de viaje; Otros
el: Χαρακτηριστικά εργαλείου styling μαλλιών: Ρυθμιζόμενος θερμοστάτης; Αυτόματη απενεργοποίηση; Κεραμικό σύστημα θέρμανσης; Ακροφύσιο συμπυκνωτή; Λειτουργία Cool shot; Ακροφύσιο διαχυτήρα; Ιονική λειτουργία; Μέγεθος ταξιδίου; Άλλο
hr-HR: Značajke alata za oblikovanje kose: Podesivi termostat; Automatsko isključivanje; Keramički sustav grijanja; Nastavak za feniranje; Funkcija hladnog puhanja; Difuzor; Ionska funkcija; Putna veličina; Ostalo
ko: 헤어 스타일링 도구 기능: 조절식 온도 조절기; 자동 전원 끄기; 세라믹 난방 시스템; 집중 노즐; 쿨 샷 기능; 디퓨저 노즐; 이온 기능; 여행용 크기; 기타
zh-TW: 美髮工具特點: 恆溫器可調; 自動關機; 陶瓷加熱系統; 集中噴嘴; 酷拍功能; 擴散噴嘴; 離子功能; 便攜式尺寸; 其他
de: Eigenschaften des Haarstyling-Tools: Einstellbarer Thermostat; Automatische Abschaltung; Keramisches Heizsystem; Profidüse; Cool-Shot-Funktion; Diffusordüse; Ionische Funktion; Reisegröße; Sonstiges
fi: Hiusten muotoilutyökalun ominaisuudet: Säädettävä termostaatti; Automaattinen virrankatkaisu; Keraaminen lämmitysjärjestelmä; Keskittimen suutin; Cool shot -toiminto; Diffuusorin suutin; Ionitoiminto; Matkakoko; Muu
ru: Характеристики инструмента для укладки волос: Регулируемый термостат; Автоматическое выключение; Керамическая система нагрева; Насадка-концентратор; Функция холодного обдува; Насадка-диффузор; Функция ионизации; Компактный размер; Другое
nb: Hårstylingverktøysfunksjoner: Regulerbar termostat; Automatisk avslåing; Keramisk varmesystem; Konsentratordyse; Cool shot-funksjon; Sprederdyse; Ionisk funksjon; Reisestørrelse; Annet
th: คุณลักษณะของเครื่องมือจัดแต่งผม: เทอร์โมสตัทแบบปรับได้; ปิดเครื่องอัตโนมัติ; ระบบทำความร้อนแบบเซรามิก; หัวเป่าคอนเซนเทรเตอร์; ฟังก์ชันลมเย็น; หัวฉีดแบบฝอย; ฟังก์ชันไอออนิก; ขนาดพกพา; อื่นๆ
sl-SI: Lastnosti orodja za oblikovanje las: Nastavljiv termostat; Samodejni izklop; Keramični ogrevalni sistem; Koncentratorska šoba; Funkcija Cool Shot; Difuzor; Funkcija ionizacije; Potovalna velikost; Drugo
sv: Detaljer för hårstylingverktyg: Justerbar termostat; Automatisk avstängning; Keramiskt värmesystem; Koncentratormunstycke; Cool shot-funktion; Spridningsmunstycke; Jonisk funktion; Resestorlek; Övrigt
hu: Hajformázó eszköz jellemzői: Állítható hőmérséklet-szabályozó; Automatikus kikapcsolás; Kerámia fűtőrendszer; Szűkítőfej; Cool shot funkció; Diffúzor; Ionos funkció; Utazási méret; Egyéb
fr: Caractéristiques de l’outil de coiffure: Thermostat réglable; Mise hors tension automatique; Système de chauffage en céramique; Buse de concentrateur; Fonction Cool Shot; Buse diffuseur; Fonction ionique; Format voyage; Autre
sk-SK: Funkcie nástroja na úpravu vlasov: Nastaviteľný termostat; Automatické vypnutie; Keramický nahrievací systém; Tryska koncentrátora; Funkcia cool shot; Tryska difúzora; Iónová funkcia; Cestovná veľkosť; Iné
zh-CN: 美发工具功能: 可调恒温器; 自动关机; 陶瓷加热器; 集风嘴; 冷风档功能; 扩散型喷嘴; 离子功能; 旅行装; 其他
nl: Kenmerken haarstyling apparaat: Instelbare thermostaat; Automatisch uitschakelen; Keramisch verwarmingssysteem; Blaasmond; Coolshot-functie; Verspreidingsmondstuk; Ionische functie; Reisgrootte; Andere
cs: Vlastnosti nástroje pro vlasový styling: Nastavitelný termostat; Automatické vypnutí; Keramický topný systém; Koncentrační tryska; Funkce cool shot; Difuzní tryska; Ionizační funkce; Cestovní velikost; Jiné